【裁判字號】    92,訴,1204
【裁判日期】    921120
【裁判案由】    損害賠償
【裁判全文】
臺灣臺中地方法院民事判決  九十二年度訴字第一二○四號
    原      告  甲○○
    被      告  乙○○
右被告因傷害案件，經原告提起請求損害賠償之附帶民事訴訟（九十二年度附民字第
五三號），經本院刑事庭裁定移送前來，經本院於九十二年十一月六日辯論終結，判
決如左：
    主    文
被告應給付原告新臺幣壹佰柒拾捌萬柒仟捌佰玖拾壹元，及自民國九十年十二月七日
起至清償日止，按年息百分之五計算之利息。
原告其餘之訴駁回。
訴訟費用由被告負擔百分之四十九，餘由原告負擔。
本判決第一項於原告以新臺幣陸拾萬元為被告供擔保後，得假執行。但被告如以新臺
幣壹佰柒拾捌萬柒仟捌佰玖拾壹元為原告預供擔保，得免為假執行。
原告其餘假執行之聲請駁回。
    事    實
甲、原告方面：
  一、聲明：
    (一)被告應給付原告新臺幣（下同）三百六十七萬一千一百一十六元，及自民國九
      十年十二月七日起至清償日止，按年息百分之五計算之利息。
    (二)請准供擔保宣告假執行。
  二、陳述：
    (一)被告於九十年十二月七日晚上八時四十分許，駕駛其兄黃博輝所有之車牌號碼
      ＯＱ─六六三八號自用小客車，自臺中縣東勢鎮浩恩美語補習班出發，欲返回
      其臺中市○○路居住處，而沿臺中縣東勢鎮○○路往豐原方向行駛，於同日晚
      上九時許，行經臺中縣石岡鄉○○路土牛國小前，原應注意於市區道路駕車時
      速不得超過五十公里之限制規定，應注意車前狀況，隨時採取必要之安全措施
      ，行近行人穿越道前，應減速慢行；遇有行人穿越時，無論有無交通警察指揮
      或號誌指示，均應暫停讓行人先行通過，而依當時情形，天候為晴，路面無障
      礙物，視線良好，又無不能注意之情事，竟疏未注意，猶貿然以時速六、七十
      公里之速度疾駛，而未減速，行近行人穿越道時，斯時，適原告自豐原市搭乘
      公車欲返回其臺中縣豐勢路國校巷三弄三十六號住處，在土牛國小對面下車後
      ，正沿行人穿越道欲橫越豐勢路至對面之土牛國小，被告看見原告後，雖即煞
      車，惟因其車速過快，煞車不及，撞及原告，致原告受有右側脛骨腓骨骨折、
      第一節腰椎壓迫性骨折、骨盆恥骨及左側髖臼骨折、腹部挫傷等傷害。又被告
      上開過失傷害原告之行為，經本院豐原簡易庭以九十一年度豐交簡字第三七三
      號刑事簡易判決判處被告拘役五十日，如易科罰金，以三百元折算一日；嗣經
      檢察官認量刑過輕提起上訴，經本院刑事庭於九十二年三月五日以九十一年度
      豐交簡上字第三七五號判決廢棄原審判決，改判被告處有期徒刑三月，如易科
      罰金，以三百元折算一日確定在案。
    (二)原告因被告前揭侵權行為致身心受創而受有下列損害：
    1.醫療費用部分：原告自九十年十二月八日起至今已支出醫療費用十一萬五千五
      百八十八元。
    2.看護費用部分：原告自九十年十二月七日起前揭傷害住院，住院後終日臥床，
      寢食難安，日常生活起居均賴原告之母古雅惠整日照料看護，長達半年，按台
      北市政府捷運局民眾申請國家賠償事件須知第六條第五款規定，親屬間無償看
      護得請求賠償相當於執業看護之費用，依現今執業看護費用每月約二千五百元
      之行情，原告酌情請求每日一千元之看護費用計十八萬元，自屬合理。
    3.矯治背架等費用：原告因前揭傷害，需以背架矯治及助行器助行，支出軟骨架
      費用七百八十八元、硬式長背架費用六千八百元、助行器費用八百元，共計八
      千三百八十八元，此部份係增加生活上之需要者，爰併請求之。
    4.工作損失部分：原告因前揭傷害，估計二年間無法從事任何工作，致每月減少
      原從事之髮廊工作收入約三、四萬元，惟免舉證困難，爰依每月法定最低工資
      一萬五千八百四十元計算，二年之工作損失為三十八萬零一百六十元。
    5.減少勞動能力損害部分：原告所受傷害，已達勞工保險條例殘廢給付標準表第
      五十三項「脊柱遺存顯著畸形或顯著運動障害者」所定之標準，屬第七級殘廢
      等級，減少勞動能力達百分之六九點二一。又原告係五十三年一月六日生，本
      件車禍發生時原告係三十八歲，算至退休年齡即六十歲止，計原告之勞動年數
      為二十二年，是原告減少勞動能力損害，依最低工資額一萬五千八百四十元乘
      以百分之六九點二一，再乘以十二個月，再乘以二十二年，計二百八十九萬四
      千一百九十六元，扣除霍夫曼計算法中間利息，共計一百九十八萬六千九百八
      十元。
    6.精神慰撫金部分：原告因被告過失致傷，終日嚴重背痛，寢食難安，駝背變形
      ，終身遺存顯著功能障礙，精神上之痛苦甚鉅，爰酌請求精神慰撫金一百萬元
      。
    (三)綜上所述，被告應給付原告醫療費用十一萬五千五百八十八元、看護費十八萬
      元、背架等費用八千三百八十八元、二年工作損失三十八萬零一百六十元、減
      少勞動能力之損害一百九十八萬六千九百八十元、精神慰撫金一百萬元，共計
      三百六十七萬一千一百一十六元之損害賠償。爰依侵權行為之法律關係，請求
      被告如數給付原告前開金額，及自損害發生即九十年十二月七日起至清償日止
      ，按年息百分之五計算之利息。
  三、證據：提出診斷證明書影本二紙、刑事簡易判決書影本一件、醫療費單據九紙
      、背架費用收據影本三紙等為證。
乙、被告方面：
  一、聲明：
    (一)原告之訴駁回。
    (三)如受不利益判決，願供擔保請准宣告免為假執行。
  二、陳述：
    (一)原告請求賠償金額過高：
    1.醫療費用部分：依原告所附九紙醫療費用收據，原告自負額部分僅二萬零一百
      四十六元，其餘部分業經全民健康保險填補，原告僅得請求其自負額部分之損
      害，又其中包括診斷證明書費用計二千二百五十元部分，亦應扣除。
    2.看護費用部分：親屬間無償看護，係親權表現，依無支出即無損害之法理，原
      告自不得請求其母擔任看護之賠償，且依診斷證明書觀之，原告僅自九十年十
      二月八日住院至九十年十二月二十六日出院，僅住院十九日，卻請求長達半年
      之看護費，實非有據。
    3.不能工作之損失部分：原告是否確實因傷於二年內無法從事任何工作，並未提
      出確切證明，此部份請求亦屬無據。
    4.減少勞動能力損害部分：依診斷證明書觀之，原告所受傷害與勞工保險殘廢給
      付標準表第五十三項「脊柱遺存顯著畸形或顯著運動障害」之情形不同，原告
      據以援引並主張符合第七級殘廢，實非有理。且查喪失或減少勞動能力損害，
      需經治療終止仍無法治癒，終生遺存殘廢狀況者，始可請求，惟查原告是否符
      合「終生遺存殘廢狀況」之情形，原告並未舉證，此部份之主張亦屬無理。
    5.精神慰撫金部分：本件事故發生後，被告即報警並將原告送往醫院救治，並勇
      於自首接受裁判，犯後態度良好，又被告日前僅月入約三萬，無力支付原告所
      求龐大賠償金，且原告請求一百萬元之慰撫金，亦屬過高。
    (二)原告酒醉後闖紅燈，且自安全島上橫越豐勢路，並未走行人穿越道，原告應對
      本件事故發生負擔二分之一以上之過失責任，被告主張過失相抵，依兩造之過
      失比例，酌減原告請求之賠償金額。
    (三)原告已於九十一年十一月一日領取強制汽車責任保險金計三十九萬零六百八十
      六元，此部分金額予以扣除。
  三、證據：聲請函送臺灣省臺中縣區車輛行車事故鑑定委員會，鑑定本件車禍兩造
      責任歸屬及過失比例，並再函請較大型之教學醫院鑑定原告減少勞動能力之程
      度。
丙、本院依職權調閱本院豐原簡易庭九十一年豐交簡字第三七三號（含本院刑事庭豐
    交簡上字第三七五號卷）刑事案卷全卷。
    理    由
一、本件原告主張：被告於九十年十二月七日晚上八時四十分許，駕駛其兄黃博輝所
    有之車牌號碼ＯＱ─六六三八號自用小客車，自臺中縣東勢鎮浩恩美語補習班出
    發，欲返回其臺中市○○路居住處，而沿臺中縣東勢鎮○○路往豐原方向行駛，
    於同日晚上九時許，行經臺中縣石岡鄉○○路土牛國小前，原應注意於市區道路
    駕車時速不得超過五十公里之限制規定，應注意車前狀況，隨時採取必要之安全
    措施，行近行人穿越道前，應減速慢行；遇有行人穿越時，無論有無交通警察指
    揮或號誌指示，均應暫停讓行人先行通過，而依當時情形，天候為晴，路面無障
    礙物，視線良好，又無不能注意之情事，竟疏未注意，猶貿然以時速六、七十公
    里之速度疾駛，而未減速，行近行人穿越道時，斯時，適原告自豐原市搭乘公車
    欲返回其臺中縣豐勢路國校巷三弄三十六號住處，在土牛國小對面下車後，正沿
    行人穿越道欲橫越豐勢路至對面之土牛國小，被告看見原告後，雖即煞車，惟因
    其車速過快，煞車不及，撞及原告，致原告受有右側脛骨腓骨骨折、第一節腰椎
    壓迫性骨折、骨盆恥骨及左側髖臼骨折、腹部挫傷等傷害。又被告上開過失傷害
    原告之行為，經本院豐原簡易庭以九十一年度豐交簡字第三七三號刑事簡易判決
    判處被告拘役五十日，如易科罰金，以三百元折算一日；嗣經檢察官認量刑過輕
    提起上訴，經本院刑事庭於九十二年三月五日以九十一年度豐交簡上字第三七五
    號判決廢棄原審判決，改判被告處有期徒刑三月，如易科罰金，以三百元折算一
    日確定在案等情，業據原告提出診斷證明書影本二紙為證，被告亦不爭執其有過
    失，且經本院依職權調閱本院豐原簡易庭九十一年豐交簡字第三七三號（含本院
    刑事庭豐交簡上字第三七五號卷）刑事案卷全卷查核屬實，應堪信為真實。又原
    告係因本件車禍而受有前揭傷害，則原告所受傷害與被告之過失行為間有相當因
    果關係，亦堪認定。
二、按因故意或過失，不法侵害他人之權利者，負損害賠償責任；又不法侵害他人之
    身體或健康者，對於被害人因此喪失或減少勞動能力或增加生活上之需要時，應
    負損害賠償責任；另不法侵害他人之身體、健康者，被害人雖非財產上之損害，
    亦得請求賠償相當之金額，民法第一百八十四條第一項前段、第一百九十三條第
    一項、第一百九十五條第一項分別定有明文。被告過失不法侵害原告身體，致原
    告因而受有損害，依前揭規定，原告請求被告賠償損害，自無不合。茲就原告請
    求賠償之各項損害，是否應予准許，分述如次：
  (一)醫療費用部分：原告主張其因上開傷害支出之醫療費用，計十一萬五千五百八十
    八元，固據原告提出醫療費單據影本九紙為證。惟按全民健康保險法第八十二條
    規定：「保險對象因汽車交通事故，經本保險提供醫療給付者，本保險之保險人
    得向強制汽車責任保險之保險人代位請求該項給付。」全民健康保險法為保險法
    之特別法，依特別法優於普通法之原則，全民健康保險法第八十二條應優先於保
    險法第一百三十五條、第一百零三條之規定而為適用。從而全民健康保險之被保
    險人因汽車交通事故，經全民健康保險提供醫療給付者，全民健康保險之保險人
    得向強制汽車責任保險之保險人代位請求該項給付。而依強制汽車責任保險法第
    三十條規定，於該範圍內，加害人或強制汽車責任保險之被保險人之損害賠償責
    任即因而解免，全民健康保險被保險人對於加害人之損害賠償請求權亦因而喪失
    （最高法院八十八年台上字第三五三號判決、八十九年台上字第六一五號判決參
    照）。則本件原告主張之醫療費用係健保給付部分，即不得再向被告請求賠償。
    又原告提出之醫療費單據九紙中，其中包括三筆診斷證明書費計二千二百五十三
    百元（1450＋300＋500＝2250）部分，係請求醫師出給診斷書所支出之費用，非
    係因侵權行為所生財產上之損害，不得請求賠償（參照最高法院六十六年度第五
    次民庭庭推總會議決議），應予扣除。經核本件原告所得請求即其自行負擔之醫
    療費用，計一萬八千六百九十三元，為有理由，應予准許。原告逾此數額之請求
    ，為無理由，不應准許。
  (二)增加生活上需要之支出部分：
  1.看護費用部分：原告主張因前揭傷害賴原告之母古雅惠照料看護長達半年，此部
    分看費用計十八萬元等語。被告雖抗辯親屬間之無償看護，並非損害，原告不得
    請求其母擔任看護之賠償等語。惟按被害人受傷，而由親屬代為照顧被害人之起
    居，固係出於親情，但親情看護所付出之勞力，並非不能評價為金錢，只因兩者
    身分密切而免除支付義務，此種親屬基於身分關係之恩惠，自不能加惠於加害人
    ，故應衡量及比照僱用職業護士看護情形，認被害人受有相當親屬看護費用之損
    害，得向加害人請求賠，始屬妥當。是被告前開所辯，自無可採。經查，原告因
    前揭傷害自九十年十二月八日起至同年月二十六日止之住院期間，計十九日需人
    看護照顧，又通常情形每日看護費用係二千二百元等情，有埔里基督教醫院九十
    二年六月六日埔基醫第0000000Ａ號復本院函在卷可憑。則本件原告所得
    請求之看護費用計四萬一千八百元（19×2200＝41800），為屬有據，應予准許
    。原告逾此數額之請求，為無理由，不應准許。
  2.矯治背架等費用部分：原告主張因前揭傷害，購置背架矯治及助行器助行而支出
    之軟骨架費用七百八十八元、硬式長背架費用六千八百元、助行器費用八百元，
    合計八千三百八十八元等情，業據原告提出收據影本三紙為證，堪認係屬治療前
    開傷害所增加生活上必需之支出，是原告此部分主張核無不合，應予准許。
  (三)不能工作之損失部分：原告主張因前揭傷害計二年無法從事工作，依每月法定最
    低工資一萬五千八百四十元計算，原告二年不能工作之損失計三十八萬零一百六
    十元等語。本院綜參埔里基督教醫院上開復本院函，認為原告所受前揭傷害需一
    年半至二年之期間以復健及回復工作，且原告脊柱運動障害程度無完全回復可能
    ，及原告自陳係從事美髮工作，尚非需耗費大量體力及勞動之工作等情，認為原
    告不能工作之期間應以一年半即十八個月為適當，依政府公告之最低工資額每月
    一萬五千八百四十元計算，本件原告主張不能工作之損失計二十八萬五千一百二
    十元（18×15840＝285120），為有理由，應予准許。原告逾此數額之請求，為
    無理由，不應准許。
  (四)減少勞動能力損害部分：原告主張其受前揭傷害，已達脊柱遺存顯著畸形或顯著
    運動障害之程度，以原告發生本件車禍時係三十八歲，算至退休年齡即六十歲止
    ，原告所得請求減少勞動能力之損害計一百九十八萬六千九百八十元等語。經查
    ：
  1.據埔里基督教醫院上開復本院函明揭：「原告因受前揭傷害，減少勞動能力約百
    分之六十六（第八級）；脊柱運動障害程度第五十三項標準」等語，已堪認原告
    確有因受前揭傷害，其脊柱運動障害程度已無完全回復可能之事實。再依勞工保
    險條例第五十三條規定之勞工保險殘廢給付標準表內容，其中脊柱畸形或運動障
    害部分，倘脊柱遺存顯著畸形或顯著運動障害者（第五十三項），殘廢等級為第
    七級；倘脊柱遺存運動障害者，其殘廢等級為第九級（第五十四項）。又依各殘
    廢等級體力勞動者所定之減少勞動能力比率表所示內容，可知殘廢等級第七級者
    ，減少勞動能力比率為百分之六九點二一；殘廢等級第八級者，減少勞動能力比
    率為百分之六一點五二；殘廢等級第九級者，減少勞動能力比率為百分之五三點
    八三，有卷附各殘廢等級喪失或減少勞動能力比率表一件可按。本院綜核埔里基
    督教醫院意見依殘廢給付第五十三項標準及第八級殘廢等級而認原告脊柱運動障
    害所減少勞動能力程度，上開各殘廢等級係依體力勞動者而定減少勞動能力之比
    率，及被告自陳其係從事美髮工作，核其性質尚非屬體力勞動者等情以觀，認為
    原告因前揭傷害減少勞動能力之程度為百分之五十四為適當。
  2.原告為五十三年一月六日生，為被告所不爭執，而原告自發生本件車禍即九十年
    十二月七日起，算至退休年齡即六十歲止，原告之勞動年數固尚有二十二年，惟
    應扣除原告上開不能工作之損失所列期間即一年半，自不待言。是本件應依政府
    公告之最低工資額每月一萬五千八百四十元、減少勞動能力之程度百分之五十四
    、勞動年數二十點五年，並依霍夫曼計算法扣除中間利息計算，原告所得請求被
    告一次給付之減少勞動能力損害為一百四十七萬四千五百七十六元【15,840×12
    （月）×14.00000000（霍夫曼係數）×54%＝1,474,576，元以下四捨五入計算
    】。原告逾此數額所為之請求，為屬無據，不應准許。
  (五)精神慰撫金部分：原告因本件車禍受有右側脛骨腓骨骨折、第一節腰椎壓迫性骨
    折、骨盆恥骨及左側髖臼骨折、腹部挫傷等傷害，且其脊柱運動障害程度無完全
    回復可能等情，有如前述，其肉體、精神自受有相當之痛苦，原告請求被告賠償
    相當之金額以資慰撫，自應准許。本院綜參原告自陳其係國中畢業，現從事美髮
    工作，每月收入約二萬餘元；被告自陳其係大學畢業，曾任教職，現無工作，無
    其他財產等語，及依卷附財政部臺灣省中區國稅局東勢稽徵所復本院函可知原告
    名下無任何財產、被告九十年度有投資全耘貿易股份有限公司、遠浩實業股份有
    限公司之財產各二十五萬元、五十萬元。本院審酌前述兩造之經濟狀況、原告之
    身分及職業、被告之過失、原告所受之傷害及精神上之痛苦等一切情狀，認為原
    告請求精神慰撫金一百萬元，尚嫌過高，應核減為三十五萬元為適當，逾此數額
    所為之請求，為無理由，不應准許。
  (六)綜上所述，原告請求被告給付醫療費用一萬八千六百九十三元；增加生活上需要
    之支出即看護費用四萬一千八百元及購買矯治背架等費用八千三百八十八元；不
    能工作之損失二十八萬五千一百二十元；減少勞動能力之損害一百四十七萬四千
    五百七十六元；精神慰撫金三十五萬元，合計二百十七萬八千五百七十七元（
    18,693＋41,800＋8,388＋285,120＋1,474,576＋350,000＝2,178,577），為屬
    有據，應予准許。逾此數額所為之請求，為屬無據，不應准許。
三、被告固抗辯：原告係酒醉後闖紅燈，且自安全島上橫越豐勢路，並未走行人穿越
    道，原告應對本件事故發生負擔二分之一以上之過失責任等語。原告固不否認有
    飲酒之情事，惟抗辯：伊並未闖紅燈且有走行人穿越道等語。經查，被告於偵查
    中自陳：原告係過了十字路口後五十至一百公尺處穿越豐勢路等語，並參諸被告
    肇事時，時速約為六十至七十公里，業經被告於偵查中自陳明確，又依臺中縣警
    察局道路交通事故調查報告表上所載被告自用小客車位置及其煞車痕跡觀之，被
    告之自用小客車肇事後係停於行人穿越道上，其煞車痕跡一邊長達二十二點三公
    尺，另一邊為二十一點一公尺，衡情倘果如被告所言原告係過了十字路口後五十
    至一百公尺處始穿越豐勢路而發生本件車禍，被告之自用小客車煞車後豈停於系
    爭交岔路口行人穿越道上之理，已堪認原告應係行走於行人穿越道時為被告之自
    用小客車撞及。被告固辯稱原告闖紅燈，惟原告亦陳稱係被告闖紅燈等語，其各
    說各話，且亦難認原告確有闖紅燈之行為。至本件車禍發生時被告酒測值為一點
    六三ｍｇ/Ｌ（吹氣法）有東勢鎮農會附設農民醫院血清檢驗報告單一紙附於偵
    查卷可稽，且為兩造所不爭執，固堪認屬實。惟按法律僅就服用酒類不能安全駕
    駛動力交通工具而駕駛者，設有處罰之規定，並未規定行人飲酒不得走路，縱認
    原告於本件車禍發生時酒測值頗高，然原告係行走於行人穿越道上，並無闖紅燈
    之行為，有如前述，原告並未有違反交通安全規定情事，且本件刑事部分一、二
    審法院亦同此認定，此觀本院豐原簡易庭九十一年豐交簡字第三七三號、本院刑
    事庭豐交簡上字第三七五號判決理由甚明。況本件經送臺灣省臺中縣區車輛行車
    事故鑑定委員會鑑定原告之有無過失後，該委員會則以無法確定本件車禍發生時
    之號誌情況及行人穿越交岔路口之行走狀況而無法鑑定，有該委員會九十二年九
    月四日中縣鑑字第九二○五四六號函附卷可稽。此外，被告復未提出其他證據以
    實其說，是被告前開所辯，自無可採。
四、按被保險汽車發生汽車交通事故，受益人得在本法規定之保險金額內，直接向保
    險人請求保險金；保險人依本法規定給付之保險金，視為加害人或被保險人損害
    賠償金額之一部分，加害人或被保險人受賠償請求時，得扣除之。強制汽車責任
    保險法第二十八條及第三十條分別定有明文。查本件原告已依強制汽車責任保險
    法規定，向中央產物保險股份有限公司臺中分公司領取保險金三十九萬零六百八
    十六元，有上開保險公司九十二年六月二十六日復本院函暨理賠申請書附卷可按
    ，且為兩造所不爭執，堪信為真實。揆諸前開說明，原告所受領之上開保險金，
    應視為給付賠償額之一部分予以扣除。是原告所得請求被告賠償上開二百十七萬
    八千五百七十七元，扣除強制汽車責任保險金三十九萬零六百八十六元後，合計
    為一百七十八萬七千八百九十一元（2,178,577－390,686＝1,787,891）。
五、按負損害賠償責任者，除法律另有規定或契約另有訂定外，應回復他方損害發生
    前之原狀。因回復原狀而應給付金錢者，自損害發生時起，加給利息。民法第二
    百十三條第一項、第二項定有明文。是原告主張應自本件損害發生即九十年十二
    月七日起至清償日止，按年息百分之五計算之利息，自屬有據，附此敘明。
六、綜上所述，原告本於侵權行為法律關係，請求被告給付一百七十八萬七千八百九
    十一元，及自九十年十二月七日起至清償日止，按年息百分之五計算之利息，為
    有理由，應予准許。至原告逾此數額所為之請求，則屬無據，不應准許。
七、兩造均陳明願供擔保聲請宣告假執行及免假執行，就原告勝訴部份，核無不合，
    分別酌定相當之擔保金額後准許之。另原告敗訴部份，其假執行之聲請，因訴之
    駁回而失其宣告之依據，應予駁回。
八、至被告固聲請本院再函請較大型之教學醫院鑑定原告減少勞動能力之程度等語，
    惟埔里基督教醫院係診療原告前揭傷害之醫院，其對原告前揭傷害與勞動能力間
    之關係顯較其他醫院熟稔，況埔里基督教醫院函復本院關於原告減少勞動能力程
    度之意見，亦非本院認定原告減少勞動能力程度之惟一依據，有如前述，是自無
    再送其他醫院鑑定原告減少勞動能力程度為何之必要。此外，兩造其餘攻擊防禦
    方法，經審酌後核與判決結果不生影響，爰不一一論述，併此敘明。
據上論結，本件原告之訴為一部有理由，一部無理由，依民事訴訟法第七十九條、第
三百九十條第二項、第三百九十二條第二項，判決如主文。
中      華      民      國    九十二    年    十一      月      二十    日
                                  臺灣臺中地方法院民事第五庭
~B審判長法官  張惠立
~B法      官  王邁揚
~B法      官  何世全
右為正本係照原本作成
如對本判決上訴，須於判決送達後廿日內向本院提出上訴狀
中      華      民      國    九十二    年    十一      月      二十五  日
~B法院書記官


司法院資訊處製作；財團法人民間司法改革基金會備份。
